臺灣板橋地方法院刑事判決　　　　　　100年度簡上字第486號
上　訴　人
即　被　告　黃淑霞
上列上訴人即被告因違反家庭暴力防治法案件，不服本院中華民
國100 年4 月29日第一審簡易判決（100 年度簡字第3193號，聲
請簡易判決處刑案號：100 年度偵字第5145號），本院管轄第二
審之合議庭判決如下：
    主      文
上訴駁回。
    事實及理由
一、本案經本院審理結果，認第一審判決以被告黃淑霞所為係犯
    家庭暴力防治法第61條第2 款之違反保護令罪，依刑事訴訟
    法第449 條第1 項前段、第3 項、第454 條第2 項，家庭暴
    力防治法第61條第2 款，刑法第11條前段、第42條第3 項之
    規定，並審酌被告為成年人，應可理解保護令之意義，竟仍
    故意違反保護令，而為本件犯行，其犯罪之動機、目的、手
    段均非可取，及犯後態度等一切情狀，量處罰金新臺幣2 萬
    元，並諭知易服勞役之折算標準，其認事用法及量刑均屬妥
    適，應予維持，並更正犯罪事實之犯罪時間為「民國100 年
    2 月13日7 時45分許（聲請簡易判決處刑書誤繕為該日8 時
    許）」引用第一審簡易判決書記載之事實、理由及證據（詳
    如附件）。
二、被告上訴雖否認犯行，辯稱：伊不知道為何法院將保護令判
    給伊丈夫即告訴人劉啟慧，但伊沒有違反保護令，當天係告
    訴人喝酒回家後，無故將伊喝水之水杯翻倒，又罵伊得梅毒
    ，之後還用屁股頂伊，用腳踹伊，伊只是跟告訴人說：你有
    辦法，你去外面玩女人，回來不要給我亂等語，伊不是說告
    訴人外面有女人；再證人張秀妹係被告之母，其所為證述偏
    袒告訴人，係不實在的云云。惟查：
  (一)被告與告訴人係配偶關係，被告前因對告訴人實施家庭暴力
    之行為，經本院家事法庭於99年12月31日以99年度家護字第
    1915號核發民事通常保護令裁定，命被告不得對告訴人實施
    身體或精神上不法侵害之行為，不得對於告訴人為騷擾之聯
    絡行為，該保護令有效期間為1 年，且該裁定經以郵寄方式
    寄送至被告之住所即新北市○○區○○路93巷4 弄2 號5 樓
    ，由被告親收等情，業經被告於警詢時自承：（問：你是否
    知道被害人有聲請保護令？該保護令內容你是曾解？）我知
    道，大概了解，就雙方不能騷擾對方。（問：你是否有收到
    警方給你聲請保護令之通知？是否有簽收？）我有收到警方
    通知並簽收。（問：根據99年12月31日核發之臺灣板橋地方
    法院民事通常保護令99年度家護字第1915號之內容〈相對人
    不得對被害人實施身體或精神上不法侵害之行為，相對人不
    得對被害人為下列聯絡行為：騷擾。〉你已違反保護令之內
    容，你是否知道？）我知道保護令的意思，雙方都不可騷擾
    對方等語（見偵查卷第6 反面、7 頁），且有本院99年度家
    護字第1915號民事通常保護令裁定1 件在卷可稽（見偵查卷
    第8至9頁），並經本院依職權調閱上開民事通常保護令卷宗
    核閱屬實，自堪認定。
  (二)而被告確有於100 年2 月13日8 時許，在其與告訴人位於新
    北市○○區○○路93巷4 弄2 號5 樓之住處，向告訴人稱：
    你在外面玩女人等語，嘲弄告訴人之情，業經證人即告訴人
    於偵查中具結證稱：（問：案發當時，被告黃如何違反保護
    令？）是2 月12日的連續，當時大家還在放年假過年，我朋
    友妻子打電話過來，他接到電話就對我咆哮，為何會有女人
    打電話來，他如此讓我情緒不穩，當天我早上7 點半喝酒回
    家，他就講說我外面有女人，要去女人家，說一些挑釁的話
    語等語（見偵查卷第38頁），核與證人即告訴人之母張秀妹
    於偵查中具結證稱：（問：當時黃淑霞對劉啟慧有說什麼話
    來騷擾、挑釁劉啟慧？）就罵劉啟慧一直去酒店玩女人，劉
    啟慧情緒不好，就很生氣等語相符（見偵查卷第53頁），顯
    見告訴人指訴遭被告以言詞實施精神上不法侵害及騷擾之情
    ，確實信有而徵，堪予採信。被告雖辯稱：係告訴人對伊又
    打又罵，伊並未違反保護令，證人張秀妹係告訴人母親，所
    為證述不實在云云，惟證人張秀妹除證述被告有對告訴人為
    上開言語騷擾之情外，亦同時證稱：告訴人有用屁股頂被告
    ，並用腳踢被告之情（見偵查卷第53頁），而告訴人亦因上
    開違反保護令之行為，經原審判決判處罰金2 萬元確定等情
    ，有原審判決在卷足參，可知證人張秀妹所為證述，亦有不
    利其子即告訴人之處，足見證人張秀妹上開證述並未特意偏
    袒告訴人，是其所為證述，自堪採信，益徵被告確有違反保
    護令之情無疑。是被告上開辯稱，無非事後卸責之詞，殊無
    可採。
三、從而，原審予以論罪科刑，其認事用法並無違誤，量刑亦屬
    妥適，被告上訴空言否認犯行，為無理由，應駁回其上訴。
據上論斷，應依刑事訴訟法第455 條之1 第1 項、第3 項、第36
8 條、第373 條，判決如主文。
本案經檢察官高智美到庭執行職務。
中    華    民    國   100    年    7     月    19    日
                  刑事第二十庭  審判長法  官  陳明偉
                                      法  官  林鈺琅
                                      法  官  鄧雅心
以上正本證明與原本無異。
本判決不得上訴。
                                      書記官  謝麗秋
中    華    民    國   100    年    7     月    19    日
附件：